【裁判字號】    95,易,977
【裁判日期】    950831
【裁判案由】    竊盜
【裁判全文】
臺灣桃園地方法院刑事判決          95年度易字第977號
公  訴  人  臺灣桃園地方法院檢察署檢察官
被      告  甲○○
                    （另案在臺灣臺北看守所羈押中）
上列被告因竊盜案件，經檢察官提起公訴（95年度偵字第8196號
），被告於準備程序中就被訴事實為有罪之陳述，經本院合議庭
裁定由受命法官獨任行簡式審判程序，茲判決如下：
    主  文
甲○○攜帶兇器竊盜，累犯，處有期徒刑柒月。扣案Ｙ型扳手壹
支沒收。
    事  實
一、甲○○前曾因偽造文書案件，經本院於民國89年11月23日以
    89年度訴字第662 號判決判處應執行有期徒刑10月（其所犯
    行使偽造私文書部分各判處有期徒刑6 月、5 月），於89年
    10月28日確定後，送監執行，嗣於91年2 月24日執行完畢，
    竟仍不知悔改。甲○○基於意圖為自己不法所有之犯意，於
    95年3 月20日晚上9 時許，在桃園縣平鎮市○○路北區○○
    ○○○路旁，以其所有客觀上有行兇之可能性及危險性，足
    以對人之生命、身體安全產生危險之Ｙ型扳手1 支，旋開鍾
    金蘭所有之車牌號碼NZ-8293 號自小客車所掛前後車牌之懸
    掛螺絲帽後，將該前後車牌拆下而竊取之，得手後將該2 面
    車牌懸掛在其所有之車牌號碼UO- 9059號自小客車上使用。
    嗣甲○○於95年3 月25日上午5 時50分許，駕駛掛有車牌號
    碼NZ - 8293 號車牌2 面之車牌號碼UO- 9059號自小客車，
    行經臺北縣三重市○○○路15號越堤道為警查獲，並扣得甲
    ○○所有用以竊取上開車牌之Ｙ型扳手1 支，而悉上情。
二、案經臺北縣政府警察局三重分局報請臺灣桃園地方法院檢察
    署檢察官偵查起訴。甲○○於準備程序中為有罪之陳述，經
    本院合議庭裁定由受命法官獨任行簡式審判程序。
    理  由
一、按被告以外之人於審判外之言詞或書面陳述，除法律有規定
    者外，不得作為證據。前項規定，於法院以簡式審判程序或
    簡易判決處刑者，不適用之，刑事訴訟法第159 條定有明文
    。查本案被告甲○○涉犯竊盜案件，經檢察官提起公訴，被
    告於準備程序中就被訴事實為有罪之陳述，經法官告知簡式
    審判程序之旨，並聽取公訴人、被告之意見後，合議庭裁定
    由受命法官獨任進行簡式審判程序，且無刑事訴訟法第159
    條第1 項規定之適用，合先敘明。
二、上開時地犯罪事實，業據甲○○於警詢、偵查中及本院審理
    中坦承不諱，核與被害人鍾金蘭於警詢中之指述相符，並有
    贓物認領保管單、臺北縣政府警察局三重分局搜索扣押筆錄
    暨扣押物品目錄表、車輛失竊車牌遺失作業- 詳細資料畫面
    、臺北縣政府警察局尋獲電腦輸入單各1 份及現場照片10幀
    附卷可稽，且有被告所有用以行竊之Ｙ型扳手1 支扣案可佐
    ，由此足徵被告前揭任意性自白核與事實相符，應可採信。
    是本案事證明確，被告所涉犯行洵堪認定，應予依法論科。
三、刑法及刑法施行法部分條文業經修正公布，並均於95年07月
    01日施行。修正後刑法第2 條第1 項之規定，係規範行為後
    法律變更所生新舊法律比較適用之準據法，於修正後刑法施
    行後，應適用修正後刑法第2 條第1 項規定之從舊從輕之原
    則為比較；修正後刑法第2 條第2 項，則為同條第1 項之特
    別規定，於修正後刑法施行後，關於非拘束人身自由之保安
    處分，應依修正後刑法第2 條第2 項之規定，適用裁判時之
    法律。又修正後刑法第35條，乃刑之重輕之法定次序與標準
    ，應適用裁判時之修正後刑法第35條之規定。修正後刑法第
    2 條第1 項係採從舊從輕原則，適用最有利於行為人之法律
    。既曰法律，自較刑之範圍為廣；除法律有特別規定者（如
    修正後刑法第2 條第2 項非拘束人身自由之保安處分適用裁
    判時法，修正後刑法施行法第9 條之3 規定之情形），應依
    其規定；或事關執行之緩刑之宣告，或犯罪在刑法修正施行
    前，自首在刑法施行後之自首部分，或程序之規定（程序從
    新，如刑法第40條沒收宣告之程序規定），應適用裁判時之
    修正後刑法之規定外；依修正後刑法第2 條第1 項比較時，
    應就罪刑有關之共犯、未遂犯、連續犯、牽連犯、結合犯，
    以及累犯加重，自首減輕暨其他法定加減原因（如身分加減
    ）與加減例等一切情形，綜其全部之結果而為比較後，整個
    之適用，不能割裂而分別適用有利益之條文。關於易科罰金
    之折算標準、易服勞役之折算標準及期限、罰金與死刑是否
    併予執行、多數有期徒刑定應執行之刑時之最高刑期之限制
    等之修正，事涉行為人易刑折算標準金額之多寡與期限之長
    短及定執行刑時能否就罰金刑併予執行或有期徒刑定應執行
    之刑時最高度之限制，亦均屬依修正後刑法第2 條第1 項所
    應比較適用法律之範圍。拘束人身自由之保安處分，並非屬
    修正後刑法第2 條第2 項規定應適用裁判時法之範圍，除有
    特別規定者外，亦屬應依修正後刑法第2 條第1 項比較適用
    之法律；從刑附屬於主刑，除法律有特別規定者外，依主刑
    所適用之法律（以上參考最高法院95年05月23日刑事庭第08
    次會議決議及最高法院24年上字第4634號、24年上字第5292
    號、27年上字第2615號判例意旨）。本件被告行為後法律有
    變更，修正後刑法第47條關於累犯之規定，增加犯罪行為人
    之再犯係出於「故意」者，始有累犯加重之適用，本件被告
    再犯本件之罪，係出於故意，無論依修正前或修正後之刑法
    第47條規定（修正後係刑法第47條第1 項），均構成累犯，
    經整體比較適用最有利於行為人之法律之結果，依修正後刑
    法第2 條第1 項前段之規定，應適用行為時之修正前刑法第
    47條規定論處。至修正後刑法第57條關於科刑時應審酌之事
    項，其中就第7 款「犯罪行為人與被害人之關係」，係將修
    正前刑法同條第8 款「犯人與被害人『平日』之關係」之「
    平日」一語刪除，擴大犯罪行為人與被害人在犯罪行為上之
    關係，亦屬科刑時應予考慮之標準。修正後刑法第57條第8
    款並增列「犯罪行為人違反義務之程度」，此均屬法院就刑
    之裁量審認標準之明文化，非屬法律之變更（最高法院95年
    5 月23日第8 次刑庭會議決議亦同此意旨），自無修正後刑
    法第2 條第1 項規定之適用，附此說明。
四、查刑法第321 條第1 項第3 款之攜帶兇器竊盜罪，所謂兇器
    之種類並無限制，凡客觀上足對人之生命、身體、安全構成
    威脅，具有危險性之兇器均屬之，且只須行竊時攜帶此種具
    有危險性之兇器為已足，並不以攜帶之初有行兇之意圖為必
    要。被告持以竊取上開車牌之Ｙ型扳手，質地堅硬之鐵質器
    具，此觀諸扣案Ｙ型扳手之照片即明（見95年度偵字第8196
    號卷第29頁），審酌前開Ｙ型扳手客觀上足以殺傷人之生命
    、身體，為具有危險性之兇器，故核被告所為，係犯刑法第
    321 條第1 項第3 款之攜帶兇器竊盜罪。又被告前曾受有上
    揭事實欄一所載罪刑宣告及刑之執行完畢情形，有臺灣高等
    法院被告前案紀錄表1 紙在卷可稽，其於有期徒刑執行完畢
    後，5 年內故意再犯本件有期徒刑以上之罪，為累犯，應依
    修正前刑法第47條之規定加重其刑。爰審酌被告犯罪之動機
    及目的係為竊取車牌供己使用、其涉犯本件竊盜罪之手段係
    以Ｙ型扳手拆卸車牌之方式為之、被告之智識程度、品行、
    其與被害人間素昧平生，然其所犯對被害人已造成損害，及
    其犯罪後坦承不諱，表示悔悟之態度等一切情狀，量處如主
    文所示之刑，以示懲儆。
五、扣案Ｙ型扳手1 支係被告所有供竊取上開車牌號碼NZ-8293
    號車牌2 面所使用之物，為被告所有供犯罪所用之物，業經
    被告於本院審理中供承不諱，應依修正前刑法第38條第1 項
    第2 款規定，宣告沒收之。
據上論斷，應依刑事訴訟法第273 條之1 第1 項、第299 條第1
項前段，修正後刑法第2 條第1 項前段、行為時刑法第321 條第
1 項第3 款、修正前刑法第47條、第38條第1 項第2 款，判決如
主文。
本案經檢察官謝雯璣到庭執行職務。
中    華    民    國    95    年    8     月    31    日
                  刑事第九庭      法  官  胡芷瑜
上正本證明與原本無異。
如不服本判決，應於判決送達後10日內向本院提出上訴狀（應附
繕本），上訴於臺灣高等法院。
                                  書記官  李珈慧
中    華    民    國    95    年    8     月    31    日
附錄論罪科刑依據之法條：
中華民國刑法第321條（加重竊盜罪）
犯竊盜罪而有左列情形之一者，處 6 月以上、 5 年以下有期徒
刑：
一  於夜間侵入住宅或有人居住之建築物、船艦或隱匿其內而犯
    之者。
二  毀越門扇、牆垣或其他安全設備而犯之者。
三  攜帶兇器而犯之者。
四  結夥三人以上而犯之者。
五  乘火災、水災或其他災害之際而犯之者。
六  在車站或埠頭而犯之者。
前項之未遂犯罰之。


司法院資訊處製作；財團法人民間司法改革基金會備份。
